---
title: 'Executive Master S & BG: Modèle linéaire généralisé et Choix de modèles'
author: "Souade FAJRI"
date: "14 Juillet 2023"
output:
  pdf_document:
    fig_height: 3
    fig_width: 7
    highlight: zenburn
    toc: yes
    toc_depth: 4
  html_document:
    fig_height: 4
    highlight: textmate
    theme: sandstone
    toc: yes
    toc_depth: 4
subtitle: Météo à Bâle
---

```{r setup, include=FALSE}
knitr::opts_chunk$set(echo = TRUE)
```

\newpage

# 1. Telechargement des données

&nbsp;

### **1.1 Importation des données**

&nbsp;

```{r ,warning = FALSE, message = FALSE}
d = read.table("meteo.train.csv",header=T,sep=",")
#summary(d)
library(ggplot2)
library(corrplot)
library(caret)
library(pROC)
library(FactoMineR)
library(factoextra)
```

&nbsp;

### **1.2 Intitulés des variables**

&nbsp;

Nous allons dans cette section renommer les noms des variables pour faciliter la rédaction de ce projet et mieux s'approprier le jeu de données.

&nbsp;

```{r , echo=FALSE}
names(d)[names(d) == "X"] <- "X"
names(d)[names(d) == "Year"] <- "Year"
names(d)[names(d) == "Month"] <- "Month"
names(d)[names(d) == "Day"] <- "Day"
names(d)[names(d) == "Day"] <- "Day"
names(d)[names(d) == "Hour"] <- "Hour"
names(d)[names(d) == "Minute"] <- "Minute"
names(d)[names(d) == "High.Cloud.Cover.daily.max..high.cld.lay."] <- "High.cloud.max"
names(d)[names(d) == "High.Cloud.Cover.daily.mean..high.cld.lay."] <- "High.cloud.mean"
names(d)[names(d) == "High.Cloud.Cover.daily.min..high.cld.lay."] <- "High.cloud.min"
names(d)[names(d) == "Low.Cloud.Cover.daily.max..low.cld.lay."] <- "Low.cloud.max"
names(d)[names(d) == "Low.Cloud.Cover.daily.mean..low.cld.lay."] <- "Low.cloud.mean"
names(d)[names(d) == "Low.Cloud.Cover.daily.min..low.cld.lay."] <- "Low.cloud.min"
names(d)[names(d) == "Mean.Sea.Level.Pressure.daily.max..MSL."] <- "Press.max"
names(d)[names(d) == "Mean.Sea.Level.Pressure.daily.mean..MSL."] <- "Press.mean"
names(d)[names(d) == "Mean.Sea.Level.Pressure.daily.min..MSL."] <- "Press.min"
names(d)[names(d) == "Medium.Cloud.Cover.daily.max..mid.cld.lay."] <- "Med.cloud.max"
names(d)[names(d) == "Medium.Cloud.Cover.daily.mean..mid.cld.lay."] <- "Med.cloud.mean"
names(d)[names(d) == "Medium.Cloud.Cover.daily.min..mid.cld.lay."] <- "Med.cloud.min"
names(d)[names(d) == "Relative.Humidity.daily.max..2.m.above.gnd."] <- "Hum.max"
names(d)[names(d) == "Relative.Humidity.daily.mean..2.m.above.gnd."] <- "Hum.mean"
names(d)[names(d) == "Relative.Humidity.daily.min..2.m.above.gnd."] <- "Hum.min"
names(d)[names(d) == "Shortwave.Radiation.daily.sum..sfc."] <- "Radiation"
names(d)[names(d) == "Snowfall.amount.raw.daily.sum..sfc."] <- "Snowfall"
names(d)[names(d) == "Sunshine.Duration.daily.sum..sfc."] <- "Sunshine"
names(d)[names(d) == "Temperature.daily.max..2.m.above.gnd."] <- "Temp.max"
names(d)[names(d) == "Temperature.daily.mean..2.m.above.gnd."] <- "Temp.mean"
names(d)[names(d) == "Temperature.daily.min..2.m.above.gnd."] <- "Temp.min"
names(d)[names(d) == "Total.Cloud.Cover.daily.max..sfc."] <- "Total.cloud.max"
names(d)[names(d) == "Total.Cloud.Cover.daily.mean..sfc."] <- "Total.cloud.mean"
names(d)[names(d) == "Total.Cloud.Cover.daily.min..sfc."] <- "Total.cloud.min"
names(d)[names(d) == "Total.Precipitation.daily.sum..sfc."] <- "Precipitation"
names(d)[names(d) == "Wind.Direction.daily.mean..10.m.above.gnd."] <- "Wind.direc.10.m"
names(d)[names(d) == "Wind.Direction.daily.mean..80.m.above.gnd."] <- "Wind.direc.80.m"
names(d)[names(d) == "Wind.Direction.daily.mean..900.mb."] <- "Wind.direc.900.m"
names(d)[names(d) == "Wind.Gust.daily.max..sfc."] <- "Gust.max"
names(d)[names(d) == "Wind.Gust.daily.mean..sfc."] <- "Gust.mean"
names(d)[names(d) == "Wind.Gust.daily.min..sfc."] <- "Gust.min"
names(d)[names(d) == "Wind.Speed.daily.max..10.m.above.gnd."] <- "Wind.speed.10m.max"
names(d)[names(d) == "Wind.Speed.daily.max..80.m.above.gnd."] <- "Wind.speed.80.max"
names(d)[names(d) == "Wind.Speed.daily.max..900.mb."] <- "Wind.speed.900.max"
names(d)[names(d) == "Wind.Speed.daily.mean..10.m.above.gnd."] <- "Wind.speed.10m.mean"
names(d)[names(d) == "Wind.Speed.daily.mean..80.m.above.gnd."] <- "Wind.speed.80m.mean"
names(d)[names(d) == "Wind.Speed.daily.mean..900.mb."] <- "Wind.speed.900m.mean"
names(d)[names(d) == "Wind.Speed.daily.min..10.m.above.gnd."] <- "Wind.speed.10m.min"
names(d)[names(d) == "Wind.Speed.daily.min..80.m.above.gnd."] <- "Wind.speed.80m.min"
names(d)[names(d) == "Wind.Speed.daily.min..900.mb."] <- "Wind.speed.900m.min"

names(d)
```
&nbsp;

\newpage

# 2. Optimisation de la dimension

Dans cette partie, nous analysons les variables qui semblent apporter peu d'information et décidons si nous les conservons pour la suite de l'exercice.

L'objectif est de nettoyer la base de données et de réduire le nombre de variables.

&nbsp;


### **2.1 Variables ajoutées**

#### Press

&nbsp;

```{r,out.width = "60%", fig.align = "center"}
plot(d$Press.max - d$Press.min)
temp = data.frame(d$Press.max,d$Press.min,d$Press.mean,d$Press.max - d$Press.min )
cor(temp)
pairs(temp)
d["Press.var"] = d$Press.max - d$Press.min 
```

&nbsp;

Pour évaluer la corrélation entre les variables Pressure.max, Pressure.min et Pressure.mean, nous constatons qu'elles sont fortement corrélées. Par conséquent, nous prenons la décision de conserver uniquement la variable de pression moyenne, Pressure.mean, et d'ajouter une nouvelle variable, (Pressure.max-Pressure.min), afin de tenter de saisir les jours présentant des variations importantes de pression.

Notre hypothèse est qu'un changement significatif de pression peut être associé à des situations orageuses et donc à des périodes de pluie.

En ajoutant cette nouvelle variable, nous espérons capturer cette relation potentielle entre les variations de pression et les événements pluvieux.

&nbsp;

#### Gust.var

&nbsp;

```{r}
d["Gust.var"] = d$Gust.max -d$Gust.min 
```

&nbsp;

Nous prenons également la décision d'ajouter la variation des rafales de vent (Gust.var) afin de capturer les événements orageux, événements qui sont souvent associés à des périodes pluvieuses.

En considérant la variation des rafales de vent, nous cherchons à saisir les changements brusques et intenses du vent, souvent associés aux phénomènes orageux.

En incluant cette variable dans notre modèle, nous espérons améliorer notre capacité à prédire la présence de pluie lors de ces événements.

&nbsp;

#### Cos.cycle.saison

&nbsp;

```{r create_coVar, echo=TRUE}
  tmp = do.call(paste, list(d$Month, d$Day, d$Year))
  tmp = as.Date(tmp, format=c("%m %d %Y"))
  d$Cos.cycle.saison = abs(cos(as.numeric(format(tmp, "%j"))/365*4*pi))
```

&nbsp;

```{r warning = FALSE, fig.show ="hold", out.width = "50%", fig.width = 8}
ggplot(d, aes(x=pluie.demain, y=d$Cos.cycle.saison )) + geom_boxplot()
hist(d$Cos.cycle.saison) 
```
&nbsp;
Nous prenons également la décision d'ajouter une nouvelle variable relative au cycle des saisons.

En effet, l'intuition suggère que le cycle des saisons peut avoir une influence sur la pluie. Les saisons sont des périodes de l'année caractérisées par des changements climatiques spécifiques qui se répètent de manière cyclique. Ces changements climatiques peuvent inclure des variations de température, d'humidité, de pression atmosphérique, de vents, et bien sûr, de la quantité de précipitations, y compris la pluie.

Pour cela, nous allons créer une covariable reprenant le cosinus du jour avec une périodicité de 4 mois. Cette nouvelle variable nous permettra de tenir compte des variations saisonnières potentielles dans notre modèle, ce qui pourrait améliorer notre compréhension et notre capacité à prédire les événements de pluie.
&nbsp;

### **2.2 Variables supprimées**

&nbsp;

Grâce aux modalités des variables et à leur distribution par rapport aux valeurs de la variable à prédire, nous allons déterminer si ces variables sont utiles ou non dans le cadre de la réalisation de ce projet.

&nbsp;

#### Snowfall

&nbsp;

```{r fig.show ="hold", out.width = "50%", fig.width = 8}
ggplot(d, aes(x=pluie.demain, y=Snowfall)) + geom_boxplot()
hist(d$Snowfall)
```
&nbsp;

*Distribution identique sur les modalités (FALSE & TRUE) de la variable pluie.demain.
*Au constate via l'histogramme un important d'observations égales à 0.

&nbsp;

#### Total.cld.max

&nbsp;


```{r fig.show ="hold", out.width = "50%", fig.width = 8}
ggplot(d, aes(x=pluie.demain, y=Total.cloud.max)) + geom_boxplot()
hist(d$Total.cloud.max)
```

&nbsp;

*Distribution identique sur les modalités (FALSE & TRUE) de la variable pluie.demain.
*Au constate via l'histogramme un important d'observations superieurs à 90.

&nbsp;

#### Med.cld.min

&nbsp;

```{r fig.show ="hold", out.width = "50%", fig.width = 8}
ggplot(d, aes(x=pluie.demain, y=Med.cloud.min )) + geom_boxplot()
hist(d$Med.cloud.min)
```
&nbsp;

*Distribution identique sur les modalités (FALSE & TRUE) de la variable pluie.demain.
*Au constate via l'histogramme un important d'observations égale à 0.

&nbsp;

#### High.cloud.min

&nbsp;

```{r fig.show ="hold", out.width = "50%", fig.width = 8}
ggplot(d, aes(x=pluie.demain, y=High.cloud.min)) + geom_boxplot()
hist(d$High.cloud.min)
```
&nbsp;

*Distribution identique sur les modalités (FALSE & TRUE) de la variable pluie.demain.
*Au constate via l'histogramme un important d'observations égales à 0.

&nbsp;

#### Low.cloud.min

&nbsp;

```{r fig.show ="hold", out.width = "50%", fig.width = 8}
ggplot(d, aes(x=pluie.demain, y=Low.cloud.min )) + geom_boxplot()
hist(d$Low.cloud.min) 
```
&nbsp;

*Distribution identique sur les modalités (FALSE & TRUE) de la variable pluie.demain.
*Au constate via l'histogramme un important d'observations égales à 0.

&nbsp;

#### Corrélation > à 0.80

&nbsp;

Après avoir éliminé les variables présentant une forte corrélation (dans le but d'avoir uniquement des variables distinctes et d'éviter la redondance dans le modèle), nous allons supprimer les variables qui ne semblent pas apporter d'information significative au modèle.

&nbsp;

```{r}
d = d[,-which(names(d) %in% c("X","Year","Month","Day","Hour","Minute",
  "High.cloud.min","Snowfall","Total.cloud.max","Med.cloud.min","Low.cloud.min","Press.max","Press.min"
          ))]
```

&nbsp;

```{r CORR, echo=TRUE, fig.height=5}
dfcor = abs(cor(d))
hc = findCorrelation(dfcor, cutoff=0.80) # putt any value as a "cutoff" 
hc = sort(hc)
reduced_Data = d[,-c(hc)]
#print (reduced_Data)
d = reduced_Data
corrplot(cor(d, use="complete"))
```
&nbsp;

\newpage

### **2.3 Variables retenues**
&nbsp;

#### Precipitation
&nbsp;

```{r fig.show ="hold", out.width = "50%", fig.width = 8}
ggplot(d, aes(x=pluie.demain, y=Precipitation)) + geom_boxplot()
hist(d$Precipitation)

```

&nbsp;

L'histogramme montre une concentration des observations vers la gauche, ce qui indique que la majorité des valeurs de la variable considérée sont regroupées à des niveaux inférieurs. Cependant, l'observation du boxplot révèle que la variable "precip" semble fournir des indications sur la variable "pluie.demain".

Cette interprétation suggère que les observations où "pluie.demain" est égal à TRUE ont tendance à présenter des niveaux de précipitation supérieurs à zéro. Cela signifie qu'il y a une relation positive entre la variable "precip" et la probabilité qu'il pleuve le lendemain.

&nbsp;

#### Total.cld.min
&nbsp;

```{r fig.show ="hold", out.width = "50%", fig.width = 8}
ggplot(d, aes(x=pluie.demain, y=Total.cloud.min)) + geom_boxplot()
hist(d$Total.cloud.min)
```

&nbsp;

Cette interprétation suggère que les observations où "pluie.demain" est égal à TRUE ont tendance à présenter des niveaux de précipitation supérieurs à zéro. Cela signifie qu'il y a une relation positive entre la variable "Total.cloud.min" et la probabilité qu'il pleuve le lendemain.

&nbsp;

\newpage

#### Med.cloud.max
&nbsp;

```{r fig.show ="hold", out.width = "50%", fig.width = 8}
ggplot(d, aes(x=pluie.demain, y=Med.cloud.max )) + geom_boxplot()
hist(d$Med.cloud.max)  
```

&nbsp;

Cette interprétation suggère que les observations où "pluie.demain" est égal à FALSE ont tendance à présenter des niveaux de nébulosité à zéro. Cela signifie qu'il y a une relation positive entre la variable "Med.cloud.max" et la probabilité qu'il pleuve le lendemain.
&nbsp;

#### Low.cloud.max

&nbsp;

```{r fig.show ="hold", out.width = "50%", fig.width = 8}
ggplot(d, aes(x=pluie.demain, y=Low.cloud.max )) + geom_boxplot()
hist(d$Low.cloud.max) 
```

&nbsp;

Cette interprétation suggère que les observations où "pluie.demain" est égal à FALSE ont tendance à présenter des niveaux de nébulosité à zéro. Cela signifie qu'il y a une relation positive entre la variable "Low.cloud.max" et la probabilité qu'il pleuve le lendemain.


\newpage

# 3. Construction des modèles

&nbsp;

### **3.1 Modèle 1: modélisation avec toutes les covariables du jeu de données**

&nbsp;

Dans le cadre de la construction de ce premier modèle, nous allons prendre en compte toutes les covariables de notre jeu de données ajusté.

On obtient un modèle composé de 13 variables explicatives.

```{r mod1, echo=TRUE}
  m1 = glm(formula = pluie.demain ~ .,family = binomial,data = d)
  print(mean(abs(round(predict(m1, d, type = "response"))-d$pluie.demain)))
  f1 = formula(m1) # formule du modèle
  n1 = colnames(d) # nom des covariables retenues
  summary(m1)
  BIC(m1)
```

&nbsp;

\newpage

### **3.2 Modèle 2: step AIC**

&nbsp;

Pour la construction de ce deuxieme modèle, nous allons faire une recherche pas à pas en utilisant le critère AIC .

```{r modAIC, eval=FALSE}
  fit1 = glm(pluie.demain ~ ., family = binomial, data = d)
  fit2 = glm(pluie.demain ~ 1, family = binomial, data = d)
  mAIC = step(fit2,direction="both"    ,scope=list(upper=fit1,lower=fit2))
```
```{r modAIC2, include=FALSE}
  fit1 = glm(pluie.demain ~ ., family = binomial, data = d)
  fit2 = glm(pluie.demain ~ 1, family = binomial, data = d)
  mAIC = step(fit2,direction="both"    ,scope=list(upper=fit1,lower=fit2))
```

```{r modAIC3, echo=TRUE}
  fAIC = formula(mAIC) # formule du modèle
  nAIC = names(mAIC$coefficients) # nom des covariables retenues
  summary(mAIC)
  BIC(mAIC)

```
AIC modèle 2: 1318.7 vs AIC modèle 1 = 1330.8

BIC modèle 2: 1389.7  vs modèle 1 = 1442.4

&nbsp;

\newpage

### **3.3 Modèle 3: step BIC**

&nbsp;

Pour la construction de ce troisième modèle, nous allons effectuer une recherche pas à pas en utilisant le critère BIC.

Le critère BIC privilégie les modèles avec peu de covariables, et on obtient donc dans ce troisième modèle 6 variables explicatives.


```{r modBIC, eval=FALSE}
  fit1 = glm(pluie.demain ~ ., family = binomial, data = d)
  fit2 = glm(pluie.demain ~ 1, family = binomial, data = d)
  mBIC = step(fit2,direction="both"    ,scope=list(upper=fit1,lower=fit2) ,k=log(nrow(d)))
```
```{r modBIC2, include=FALSE}
  fit1 = glm(pluie.demain ~ ., family = binomial, data = d)
  fit2 = glm(pluie.demain ~ 1, family = binomial, data = d)
  mBIC = step(fit2,direction="both"    ,scope=list(upper=fit1,lower=fit2) ,k=log(nrow(d)))
```

```{r modBIC3, echo=TRUE}
  fBIC = formula(mBIC) # formule du modèle
  nBIC = names(mBIC$coefficients) # nom des covariables retenues
  summary(mBIC)
```

&nbsp;

\newpage

### **3.4 Modèle 4: interaction des variables**

&nbsp;

Pour trouver ce modèle, nous avons utilisé les variables communes des modèles 2 et 3, puis nous avons cherché manuellement les combinaisons de variables qui pourraient apporter de l'information supplémentaire.

Les combinaisons suivantes ont été ajoutées :

-Temp.mean:Press.mean
-Temp.mean:Wind.direc.900.m
-Temp.mean:Med.cloud.max
-Med.cloud.max:Med.cloud.mean 

&nbsp;

```{r}
m.inter = glm(pluie.demain ~
Med.cloud.max              
+Press.mean                  
+Wind.direc.900.m           
+Temp.mean                   
+Med.cloud.mean              
+Temp.mean:Press.mean  
+Temp.mean:Wind.direc.900.m
+Temp.mean:Med.cloud.max 
+Med.cloud.max:Med.cloud.mean  
, family = binomial, data = d)
```

```{r m3.1, echo=TRUE}
  finter = formula(m.inter) # formule du modèle
  ninter = names(m.inter$coefficients) # nom des covariables retenues
  summary(m.inter)
```
En moyenne, la probabilité d'avoir de la pluie le lendemain est principalement influencée par deux facteurs : la température moyenne (Temp.mean) et la couverture nuageuse à moyennes altitudes (Med.cloud.mean). Ces deux variables ont tendance à augmenter la probabilité que la variable pluie.demain soit positive.

De plus, lorsqu'il y a une interaction entre la pression atmosphérique et la température, cet effet combiné est celui qui a le plus grand impact sur l'augmentation de la probabilité d'avoir de la pluie le lendemain.


\newpage

# 4. Visualisation des tendances

&nbsp;

Afin d'identifier le modèle le plus performant, c'est à dire celui qui discrimine le mieux la variable "pluie.demain", nous allons réaliser l'ACP de chacun des modeles constuits ci-dessus.

&nbsp;

### **4.1 Modèle 1: modélisation avec toutes les covariables du jeu de données**

&nbsp;


```{r m1, echo=TRUE, fig.height=2.5}
  D1 = d
  res.pca = PCA(D1,quali.sup = which(colnames(D1)=="pluie.demain"),graph=FALSE)
  fviz_pca_ind (res.pca, geom.ind="point", col.ind=d$pluie.demain ,
                legend.title="pluie demain", addEllipses = T, title="Modèle 1 ACP")
  x1 = data.frame(res.pca$ind$coord,res.pca$call$quali.sup$quali.sup)
  x1$pluie.demain = x1$pluie.demain=="TRUE"
```


&nbsp;

### **4.2 Modèle 2: step AIC**

&nbsp;

```{r m2, echo=TRUE, fig.height=2.5}
  D2 = d[,(colnames(d) %in% nAIC) | colnames(d)=="pluie.demain"]
  res.pca = PCA(D2,quali.sup = which(colnames(D2)=="pluie.demain"),graph=FALSE)
  fviz_pca_ind (res.pca, geom.ind="point", col.ind=d$pluie.demain ,
                legend.title="pluie.demain", addEllipses = T, title="Modèle 2 ACP")
```

&nbsp;

### **4.3 Modèle 3: step BIC**

&nbsp;

```{r m3, echo=TRUE, fig.height=2.5}
  D3 = d[,(colnames(d) %in% nBIC) | colnames(d)=="pluie.demain"]
  res.pca = PCA(D3,quali.sup = which(colnames(D3)=="pluie.demain"),graph=FALSE)
  fviz_pca_ind (res.pca, geom.ind="point", col.ind=d$pluie.demain ,
                legend.title="pluie.demain", addEllipses = T, title="Modèle 3 ACP")
```

&nbsp;

### **4.4 Modèle 4: interaction des variables**

&nbsp;

```{r m4, echo=TRUE, fig.height=2.5}
D4 = d[,(colnames(d) %in% ninter) | colnames(d)=="pluie.demain"]
  res.pca = PCA(D4,quali.sup = which(colnames(D4)=="pluie.demain"),graph=FALSE)
  fviz_pca_ind (res.pca, geom.ind="point", col.ind=d$pluie.demain ,
                legend.title="pluie.demain", addEllipses = T, title="Modèle 4 ACP")
```


&nbsp;

### **4.5 Conclusions**

&nbsp;

Le modèle 3 (BIC) et 4 (interaction) semblent être les meilleurs modèle au vu des:

- ellipses un peu séparés
- 61% expliqués par 2 PC pour le modèle 3 et 66,4% pour le modèle 4
- des AIC, BIC et p-value analysés ci-dessus


\newpage

# 5.  Comparaison de la performance de prédiction

### **5.1 Validation croisée**

&nbsp;

#### Fonction
&nbsp;

```{r CV, echo=TRUE}
  myCrossValidation = function(formule,dataFrame,nParts)
  {
    # Initialization
      errV = numeric(0)
    # Boucle for sur le nombre de parties
      for (k in 1:nParts)
      {
        # Calcul des indices du jeu de test
          indTest = seq(k,nrow(dataFrame),nParts)
          df_test = dataFrame[indTest,]
          df_train = dataFrame[-indTest,]
        # Calcul du modèle
          modele = glm(formule, family = binomial, data = df_train)
        # Calcul des coefficient du modèle final
          if (k==1)
            { MODEL = modele
              N_TRAIN = nrow(df_train)
              MODEL$coefficients = modele$coefficients*N_TRAIN
              N_SUM = N_TRAIN }
          else
            { N_TRAIN = nrow(df_train)
              MODEL$coefficients = MODEL$coefficients + modele$coefficients*N_TRAIN
              N_SUM = N_SUM + N_TRAIN }
        # Prédiction pour la validation crois
          pred = predict(modele, df_test, type = "response")
        # Calcul de l'erreur de prediction
          err = mean(abs(round(pred)-df_test$pluie.demain))
          #print(mean(abs(round(predict(modele, dataFrame, type = "response"))-dataFrame$pluie.demain)))
        # Ajout au vecteur
          errV = rbind(errV,err)
      }
    # Output
      MODEL$coefficients = MODEL$coefficients/N_SUM
      return(list(erreur = errV, modele = MODEL))
  }
```

&nbsp;

#### Application de la fonction au projet

&nbsp;

```{r CV2, echo=TRUE}
  cv_m1 = myCrossValidation(f1, d, 10)
  cv_mAIC = myCrossValidation(fAIC  , d, 10)
  cv_mBIC = myCrossValidation(fBIC  , d, 10)
  cv_m.inter= myCrossValidation(pluie.demain ~ . , d, 10)
```

&nbsp;

### **5.2 Observation des résultats**

&nbsp;

Voici l'ensemble des taux d'erreur pour les différentes méthodes

```{r resCV, echo=TRUE}
  Rst = data.frame(cv_m1$erreur,cv_mAIC$erreur,cv_mBIC$erreur,cv_m.inter$erreur)
  Rst
```

```{r resCV2, echo=TRUE}
  summary(Rst)
```

Au niveau des critère AIC BIC, le modèle 4 est le plus performant. Sur le plan de la prédiction, le modèle est 4 est également le plus performant, il obtient la moyenne la plus faible avec **0.3220**.

Il nous semble donc pertinent de selectionner le modèle 4 pour la prédiction de pluie.demain dans le fichier test.

&nbsp;

\newpage

# 6. Prédiction avec le modèle 4 - interaction

### **6.1 Importation du fichier test et prédiction**

```{r}
d.test = read.table("meteo.test.csv",header=T,sep=",")

```

```{r, echo = FALSE}
names(d.test)[names(d.test) == "X"] <- "X"
names(d.test)[names(d.test) == "Year"] <- "Year"
names(d.test)[names(d.test) == "Month"] <- "Month"
names(d.test)[names(d.test) == "Day"] <- "Day"
names(d.test)[names(d.test) == "Day"] <- "Day"
names(d.test)[names(d.test) == "Hour"] <- "Hour"
names(d.test)[names(d.test) == "Minute"] <- "Minute"
names(d.test)[names(d.test) == "High.Cloud.Cover.daily.max..high.cld.lay."] <- "High.cloud.max"
names(d.test)[names(d.test) == "High.Cloud.Cover.daily.mean..high.cld.lay."] <- "High.cloud.mean"
names(d.test)[names(d.test) == "High.Cloud.Cover.daily.min..high.cld.lay."] <- "High.cloud.min"
names(d.test)[names(d.test) == "Low.Cloud.Cover.daily.max..low.cld.lay."] <- "Low.cloud.max"
names(d.test)[names(d.test) == "Low.Cloud.Cover.daily.mean..low.cld.lay."] <- "Low.cloud.mean"
names(d.test)[names(d.test) == "Low.Cloud.Cover.daily.min..low.cld.lay."] <- "Low.cloud.min"
names(d.test)[names(d.test) == "Mean.Sea.Level.Pressure.daily.max..MSL."] <- "Press.max"
names(d.test)[names(d.test) == "Mean.Sea.Level.Pressure.daily.mean..MSL."] <- "Press.mean"
names(d.test)[names(d.test) == "Mean.Sea.Level.Pressure.daily.min..MSL."] <- "Press.min"
names(d.test)[names(d.test) == "Medium.Cloud.Cover.daily.max..mid.cld.lay."] <- "Med.cloud.max"
names(d.test)[names(d.test) == "Medium.Cloud.Cover.daily.mean..mid.cld.lay."] <- "Med.cloud.mean"
names(d.test)[names(d.test) == "Medium.Cloud.Cover.daily.min..mid.cld.lay."] <- "Med.cloud.min"
names(d.test)[names(d.test) == "Relative.Humidity.daily.max..2.m.above.gnd."] <- "Hum.max"
names(d.test)[names(d.test) == "Relative.Humidity.daily.mean..2.m.above.gnd."] <- "Hum.mean"
names(d.test)[names(d.test) == "Relative.Humidity.daily.min..2.m.above.gnd."] <- "Hum.min"
names(d.test)[names(d.test) == "Shortwave.Radiation.daily.sum..sfc."] <- "Radiation"
names(d.test)[names(d.test) == "Snowfall.amount.raw.daily.sum..sfc."] <- "Snowfall"
names(d.test)[names(d.test) == "Sunshine.Duration.daily.sum..sfc."] <- "Sunshine"
names(d.test)[names(d.test) == "Temperature.daily.max..2.m.above.gnd."] <- "Temp.max"
names(d.test)[names(d.test) == "Temperature.daily.mean..2.m.above.gnd."] <- "Temp.mean"
names(d.test)[names(d.test) == "Temperature.daily.min..2.m.above.gnd."] <- "Temp.min"
names(d.test)[names(d.test) == "Total.Cloud.Cover.daily.max..sfc."] <- "Total.cloud.max"
names(d.test)[names(d.test) == "Total.Cloud.Cover.daily.mean..sfc."] <- "Total.cloud.mean"
names(d.test)[names(d.test) == "Total.Cloud.Cover.daily.min..sfc."] <- "Total.cloud.min"
names(d.test)[names(d.test) == "Total.Precipitation.daily.sum..sfc."] <- "Precipitation"
names(d.test)[names(d.test) == "Wind.Direction.daily.mean..10.m.above.gnd."] <- "Wind.direc.10.m"
names(d.test)[names(d.test) == "Wind.Direction.daily.mean..80.m.above.gnd."] <- "Wind.direc.80.m"
names(d.test)[names(d.test) == "Wind.Direction.daily.mean..900.mb."] <- "Wind.direc.900.m"
names(d.test)[names(d.test) == "Wind.Gust.daily.max..sfc."] <- "Gust.max"
names(d.test)[names(d.test) == "Wind.Gust.daily.mean..sfc."] <- "Gust.mean"
names(d.test)[names(d.test) == "Wind.Gust.daily.min..sfc."] <- "Gust.min"
names(d.test)[names(d.test) == "Wind.Speed.daily.max..10.m.above.gnd."] <- "Wind.speed.10m.max"
names(d.test)[names(d.test) == "Wind.Speed.daily.max..80.m.above.gnd."] <- "Wind.speed.80.max"
names(d.test)[names(d.test) == "Wind.Speed.daily.max..900.mb."] <- "Wind.speed.900.max"
names(d.test)[names(d.test) == "Wind.Speed.daily.mean..10.m.above.gnd."] <- "Wind.speed.10m.mean"
names(d.test)[names(d.test) == "Wind.Speed.daily.mean..80.m.above.gnd."] <- "Wind.speed.80m.mean"
names(d.test)[names(d.test) == "Wind.Speed.daily.mean..900.mb."] <- "Wind.speed.900m.mean"
names(d.test)[names(d.test) == "Wind.Speed.daily.min..10.m.above.gnd."] <- "Wind.speed.10m.min"
names(d.test)[names(d.test) == "Wind.Speed.daily.min..80.m.above.gnd."] <- "Wind.speed.80m.min"
names(d.test)[names(d.test) == "Wind.Speed.daily.min..900.mb."] <- "Wind.speed.900m.min"

```

### **6.3 Modèle final retenu (modèle 4 - interaction)**

```{r}
m.final.pred = glm(pluie.demain ~
Med.cloud.max              
+Press.mean                  
+Wind.direc.900.m           
+Temp.mean                   
+Med.cloud.mean              
+Temp.mean:Press.mean  
+Temp.mean:Wind.direc.900.m
+Temp.mean:Med.cloud.max 
+Med.cloud.max:Med.cloud.mean  
, family = binomial, data = d)
```

Nous rappelons qu'en moyenne, la probabilité d'avoir de la pluie le lendemain est davantage influencée par deux facteurs : la température moyenne (Temp.mean) et la couverture nuageuse à moyennes altitudes (Med.cld.mean). Ces deux variables ont tendance à augmenter la probabilité que la variable pluie.demain soit positive.

De plus, lorsque la pression atmosphérique agit conjointement sur la température, cet effet combiné est celui qui a le plus grand impact sur l'augmentation de la probabilité d'avoir de la pluie le lendemain.

### **6.4 Prédiction & Export**

```{r}
subtest = subset(d.test, select = c(Med.cloud.max, Press.mean, Wind.direc.900.m, Temp.mean,Med.cloud.mean  ))
pred.test = predict(m.final.pred, newdata=subtest,type="response")
prediction = data.frame(d.test$X,pred.test >= 0.5)
write.csv(x = prediction, file = "ProjetGLM_prediction_pluie.demain.csv")
```


